臺灣彰化地方法院刑事判決　　　　　　 96年度簡上字第263號
上　訴　人
即　被　告　丙○○
　　　　　　　　　　　1號
輔　佐　人　乙○○
上列上訴人因竊盜案件，不服本院彰化簡易庭九十六年度彰簡字
第九一九號中華民國九十六年九月二十七日第一審判決（原檢察
官聲請簡易判決處刑案號：九十六年度偵字第七七五一號），提
起上訴，本院管轄第二審合議庭判決如下：
    主  文
上訴駁回。
    事實及理由
一、本案經本院審理結果，認第一審判決認事用法及量刑均無不
    當，應予維持，並引用第一審判決書記載之事實、證據及理
    由（如附件）。
二、本件上訴人即被告丙○○（以下簡稱被告）上訴意旨略以：
    被告長期在村長那裡工作，且神像不高，不用使用工具即可
    取下，沒有直接證據證明被告有使用工具竊取，被告在那裡
    工作如果要拿取隨時就可以拿，應不用使用工具，金牌掛在
    神像上一拿就可以拿起來了，請求撤銷原判決，而為適當合
    法之判決云云。
三、訊據被告對於上開時、地竊取被害人甲○○所有之金牌一面
    之竊盜犯行固坦承不諱，惟矢口否認係以斜口鉗剪斷懸掛於
    神像上之金牌而竊取之，辯稱：我係徒手竊取金牌云云。經
    查，證人即被害人甲○○到庭證稱：今年農曆過年之前，我
    才將金牌掛在神像土地公上，金牌有項鍊穿過，金鍊子要解
    開才有辦法掛上在土地公頸部，鍊子不會很長，所以拿下來
    要先解開，我的土地公的桌面高度快到我的頸部（而依本院
    當庭勘驗被告直立時頭頂僅至被害人之頸部），且前面有一
    張神桌，所以不易用手直接拿下來，當時我要將金牌掛上去
    的時候，也掛了很久才掛好，因鍊子很短不好掛。（問：神
    像上的金牌，有沒有辦法直接從神像上拿下來？）有辦法，
    但是不好拿，因為這樣的話神像會被移動。當天我前面的神
    桌有斜掉。我六點多拜拜的時候，神桌還擺得很正，我八點
    去的時候神桌已經斜掉了，我就發現金牌不見了。被告是在
    將近八點的時候打電話給我說他生病要去看醫生，所以我在
    近八點的時候就去服務處，發現被告已經不在，且被告從此
    不見人影。我服務處有一房間有放工具箱，工具箱內放有工
    具，工具箱內有斜口鉗。（問：你認為被告如果要竊取神像
    上的金牌，使用工具的情狀比較大？）被告用工具的機率很
    大。當天的神像還是擺得正正的，如果不用工具而是用手拿
    的話，神像應該會有移動等語；又證人丁○○○○到庭證稱
    ：我是擔任大同村巡區警員，被害人是村長，我去被害人那
    裡查戶口的時候，他告訴我說其辦公室的金牌不見了，他辦
    公室的人員即被告不見了，村長跟我說金牌不見了，是否要
    找被告問他跟金牌失竊有無關聯。在另一天晚上，我在分駐
    所有得到線報說被告已經回到他自己家裡，我請同事到被告
    家裡請被告到我分駐所協助調查，我們請被告到所的時候，
    我們也請村長到所裡，讓他們兩人對質，被告就承認他有竊
    取金牌。當時我製作筆錄時，有按照被告陳述製作，起初被
    告說沒有竊取，後來他知道被害人到的時候，我們跟被告聊
    之後被告就承認，被告有講到使用斜口鉗，在我的印象中被
    害人之土地公的金牌比較大，是放在神像前面，且神像有鬍
    鬚，套下去不好拿下來，如果沒有著力點的話沒有辦法拿下
    來，一定要用工具，我印象中被告說工具是在辦公室旁的另
    一間房間拿的，我們並帶被告到他賣的金飾店查證等語，核
    與被告於警詢中所供稱：我因缺錢花用，所以竊取該金牌變
    賣，我見該服務處內有一支斜口鉗，便以斜口鉗將該金牌自
    神像上剪下，只有我一人所為沒共犯等語相符，參以證人即
    被害人甲○○證稱：當天的神像還是擺得正正的，如果不用
    工具而是用手拿的話，神像應該會有移動等語及被告如非以
    斜口鉗竊取神像上之金牌，則其為何於警詢時又要供稱係以
    斜口鉗竊取等語在卷，此外並有金飾加工變造登記簿一份在
    卷可稽，足認被告所辯顯係事後卸責之詞，不足採信，其攜
    帶兇器竊盜犯行事證已臻明確，堪予認定。
四、原審認被告所犯刑法第三百二十一條第一項第三款攜帶兇器
    竊盜犯行事證明確，據以論罪科刑，並參酌案情，判處被告
    有期徒刑六月，並諭知易科罰金之折算標準，核無不當，上
    訴人指摘原判決不當，聲請撤銷原判決，為無理由，應駁回
    其上訴。又被告迄今仍未與被害人達成和解，且被害人於審
    理時亦未表明願原諒被告，僅表明請依法處理，是以本院審
    酌被告上開竊盜犯行，認不宜宣告緩刑，附此敘明。
據上論斷，應依刑事訴訟法第四百五十五條之一第一項、第三項
、第三百七十三條、第三百六十八條，判決如主文。
本件經檢察官張聖傳到庭執行職務。
中　　華　　民　　國　　96　　年　　12　　月　　25　　日
                        臺灣彰化地方法院刑事第二庭
                            審判長法官  石馨文
                            法      官  黃齡玉
                            法      官  尚安雅
以上正本證明與原本無異。
本判決不得上訴。
中　　華　　民　　國　　96　　年　　12　　月　　26　　日
                            書  記  官  洪年慶
